# 审计报告附注关于担保问题

提问人：861197535 时间：2020-11-20 17:59:58
关于审计报告中的担保，披露金额时是以担保合同中约定的最高担保额列示还是以对应的借款合同金额列示，比如借款一百万，法人和银行签订了 1000 万的最高额担保合同，怎么去披露，还有些借款已经偿付，但是担保合同任然有效时是否还需披露依照担保合同中约定的金额披露？关于这方面披露问题，还有什么需要特别注意的，求大神指导

回答人：chenyiwei
没有明确规定，一般做法是披露截至期末实际承担担保责任且尚未解除的金额，同时可以在旁边备注或者表格下方脚注说明担保合同的主要条款、最高担保额等。